【裁判字號】    98,訴,1513
【裁判日期】    981030
【裁判案由】    毒品危害防制條例
【裁判全文】
臺灣臺北地方法院刑事判決              98年度訴字第1513號
公  訴  人  臺灣臺北地方法院檢查署檢察官
被      告  甲○○
                    （現另案於臺灣臺北監獄執行中）
上列被告因毒品危害防制條例案件，經檢察官提起公訴（98年度
毒偵字第2303號），本院判決如下：
    主  文
甲○○施用第一級毒品，累犯，處有期徒刑拾月。扣案之注射針
筒壹支沒收。
    事  實
一、甲○○前於民國90年間因犯竊盜罪，經本院於92年10月28日
    以91年度易字第30號判處有期徒刑8月確定，於93年9月30日
    縮短刑期執行完畢。其又於92年間，因犯施用毒品罪，經本
    院以92年度毒聲字第28號裁定送觀察勒戒後，認其有繼續施
    用毒品傾向，本院另以92年度毒聲字第805號裁定送強制戒
    治，嗣經評定戒治成效合格，本院再以92年度毒聲字第1909
    號裁定停止戒治，於92年11月26日停止戒治出監並付保護管
    束，93年4月13日保護管束期滿未被撤銷視為執行完畢，由
    臺灣臺北地方法院檢察署檢察官於93年7月6日以93年度戒毒
    偵字第87號為不起訴處分確定。甲○○於前開強制戒治執行
    完畢釋放出監後5年內之94年間，又因犯施用第一級、第二
    級毒品罪，經本院於95年4月19日以94年度訴字第1802號分
    別判處有期徒刑8月、4月，合併定應執行有期徒刑10月確定
    。嗣又於95年間因犯施用第一級毒品罪，先後經本院於95年
    12月4日以95年度訴字第1501號判處有期徒刑7月，及於96年
    1月8日以95年度訴字第1686號判處有期徒刑8月確定。適逢
    中華民國九十六年罪犯減刑條例通過，上開二罪，分別減為
    有期徒刑3月又15日、4月，合併定為應執行有期徒刑6月，
    並與前開經合併定應執行有期徒刑10月之刑，合併接續執行
    ，於96年12月15日縮刑期滿執行完畢。竟仍不知悔改，復基
    於施用第一級毒品海洛因之犯意，於98年7月28日某時，在
    臺北市○○路○段某加油站，以其所有之注射針筒注射之方
    式，施用第一級毒品海洛因1次。嗣於同日15時30分許，甲
    ○○因另涉竊盜案件，經警持通知書前往臺北市○○區○○
    路3段16號2樓通知其到場說明，見甲○○行跡可疑，上前盤
    查，經甲○○自願受搜索，而當場扣得注射針筒1支、玻璃
    球吸食器1組等物，始悉上情。
二、案經臺北縣政府警察局移送臺灣臺北地方法院檢察署檢察官
    偵查起訴。
    理  由
壹、程序事項:
    本件被告甲○○所犯係死刑、無期徒刑、最輕本刑為3年以
    上有期徒刑以外之罪，其於準備程序中就被訴事實為有罪之
    陳述，經法官告知簡式審判程序之旨，並聽取公訴人、被告
    之意見後，經本院合議庭裁定由受命法官獨任進行簡式審判
    程序。
貳、實體事項:
一、上揭犯罪事實，業據被告甲○○於本院審理時坦承不諱。又
    被告於前開時、地分別為警查獲後，經警採集其尿液送驗結
    果均呈嗎啡陽性反應，有臺灣檢驗生技醫藥股份有限公司於
    98年7月31日出具之濫用藥物檢驗報告各1紙在卷足憑（附於
    本院卷內）。此外，被告於前開時、地為警搜索查獲時，並
    扣得其所有注射針筒1支等情，亦有搜索、扣押筆錄、扣押
    物品目錄表、現場照片在卷可參（參偵卷第16-25頁）。按
    海洛因經注射入人體後，約80%於24小時內自尿中排出，一
    般而言，尿液中能否驗出嗎啡陽性反應與其投與量、投與途
    徑、採尿時間、個人體質及檢驗方法之靈敏度有關，國外曾
    有文獻報導注射6毫客之海洛因鹽酸鹽，其代謝物嗎啡之平
    均可檢出時限約為26小時（參照行政院衛生署藥物食品檢驗
    局（81）藥檢壹字第8114885號函）。被告於前開時、地被
    查獲採尿送驗結果，既分別呈嗎啡類陽性反應，足認被告於
    上開時間，確有施用第一級毒品海洛因之犯行。是被告於本
    院審理中就前開犯罪事實所為之任意性自白具有相當程度之
    真實性，可以採信。從而，本件被告施用第一級毒品海洛因
    1次之犯行，事證明確，洵堪認定。被告前於93年4月13日經
    強制戒治期滿執行完畢釋放，又於94、95年間犯如事實欄所
    載之施用毒品罪，此有臺灣高等法院被告前案紀錄表在卷可
    稽。其又犯本件施用第一級毒品罪，自應依法論科。
二、核被告所為，係犯毒品危害防制條例第10條第1項之施用第
    一級毒品罪。被告施用第一級毒品海洛因時，持有第一級毒
    品海洛因之低度行為，為其施用之高度行為所吸收，不另論
    罪。被告於90年間因犯竊盜罪，經本院於92年10月28日以91
    年度易字第30號判處有期徒刑8月確定，於93年9月30日縮短
    刑期執行完畢。其另於94年間，又因犯施用第一級、第二級
    毒品罪，經本院於95年4月19日以94年度訴字第1802號分別
    判處有期徒刑8月、4月，合併定應執行有期徒刑10月確定。
    嗣又於95年間因犯施用第一級毒品罪，先後經本院於95年12
    月4日以95年度訴字第1501號判處有期徒刑7月，及於96 年1
    月8日以95年度訴字第1686號判處有期徒刑8月確定。適逢中
    華民國九十六年罪犯減刑條例通過，上開二罪，分別減為有
    期徒刑3月又15日、4月，合併定為應執行有期徒刑6月，並
    與前開經合併定應執行有期徒刑10月之刑，合併接續執行，
    於96年12月15日縮刑期滿執行完畢，此有臺灣高等法院被告
    前案紀錄表在卷可稽。其於受有期徒刑之執行完畢後，5年
    內再犯本件有期徒刑以上之罪，為累犯，應依刑法第47條第
    1項規定加重其刑。爰審酌被告前已因施用毒品，受有觀察
    勒戒、強制戒治等之保安處分，而再為本件犯罪，顯見其未
    因前所受保安處分而決心改過，惟念施用毒品屬自戕行為，
    並於本院審理時坦承犯行之態度等一切情狀，量處如主文所
    示之刑。扣案之注射針筒1支，係被告所有，供犯本罪所用
    之物，業據被告供明在案，爰併依刑法第38條第1項第2款規
    定宣告沒收。至於扣案之玻璃球吸食器1組，雖係被告所有
    ，但非被告犯本罪所用之物，爰不另為沒收之諭知，附此敘
    明。
據上論斷，應依刑事訴訟法第273條之1、第299條第1項前段，毒
品危害防制條例第10條第1項，刑法第11條前段、第47條第1項、
第38條第1項第2款，判決如主文。
本案經檢察官蔡甄漪到庭執行職務。
中    華    民    國    98    年    10    月    30    日
                  刑事第四庭  法  官  李桂英
上正本證明與原本無異。
如不服本判決應於收受送達後10日內向本院提出上訴書狀，並應
敘述具體理由；其未敘述上訴理由者，應於上訴期間屆滿後20日
內向本院補提理由書（均須按他造當事人之人數附繕）。
                              書記官  嚴君珮
中    華    民    國    98    年    10    月    30    日
附錄本案論罪科刑法條全文:
毒品危害防制條例第10條
施用第一級毒品者，處 6 月以上 5 年以下有期徒刑。
施用第二級毒品者，處 3 年以下有期徒刑。


司法院資訊處製作；財團法人民間司法改革基金會備份。
